臺灣士林地方法院小額民事判決
                                    111年度湖小字第277號
原      告  新安東京海上產物保險股份有限公司台北分公司

法定代理人  黃育漢  
訴訟代理人  陳志強  
            林晉嘉  
被      告  江立峯  
訴訟代理人  王信華  
上列當事人間請求損害賠償事件，經本院於民國111年3月28日言
詞辯論終結，判決如下：
    主  文
原告之訴駁回。
訴訟費用新臺幣壹仟元由原告負擔。
    事實及理由
一、原告主張：被告於民國109年10月26日14時18分許，駕駛車
    牌號碼0000-00號（起訴狀誤繕為6800-YA號）自用小客車（
    下稱肇事車輛），行經臺北市○○區○○路00巷00號地下三樓停
    車場（下稱系爭停車場）時，因未保持安全距離，致與原告
    承保、訴外人蔡子璿駕駛、停放於停車格內之車牌號碼000-
    0000號自用小客車（下稱系爭車輛）左前車頭發生碰撞，造
    成系爭車輛受損。因原告業依保險契約賠付系爭車輛維修費
    用新臺幣（下同）3萬1,998元，爰依民法第184條第1項前段
    、第191條之2前段、第196條、保險法第53條第1項規定提起
    本件訴訟等語。並聲明：被告應給付原告3萬1,998元，及自
    起訴狀繕本送達翌日起至清償日止，按週年利率5%計算之利
    息。
二、被告則以：原告未舉證證明兩車有發生碰撞，且經拍攝兩車
    各自有碰撞痕跡之位置並比對後，系爭車輛碰撞處與肇事車
    輛碰撞痕跡不相符等語，資為抗辯。並聲明：駁回原告之訴
    。
三、按當事人主張有利於己之事實者，就其事實有舉證之責任，
    民事訴訟法第277條前段定有明文。原告主張被告駕駛肇事
    車輛於前揭時、地擦撞系爭車輛等語，然被告否認上情，故
    原告對於被告駕駛肇事車輛不慎與系爭車輛發生碰撞之事實
    應負舉證責任。經查，本院當庭勘驗監視器畫面內容，勘驗
    結果略為（所示時間為影片顯示時間）：「影片檔案000000
    000.943671：00分00秒，系爭車輛停放於畫面中右側柱子之
    左側停車格。00分01秒至00分19秒，肇事車輛由畫面右往左
    方向行駛，行經系爭車輛前方時，欲右轉進入系爭車輛前方
    之車道時停頓，停頓在系爭車輛前方之車道口。00分19秒至
    00分35秒，肇事車輛由畫面左上往右方向倒車，在左轉行經
    系爭車輛前方時停頓。00分37秒至00分41秒，肇事車輛繼續
    左轉。00分41秒至00分47秒，因有他人持噴霧作業，產生白
    色煙霧擋住畫面。影片檔案000000000.042537：此影片僅有
    肇事車輛由畫面右往左方向行駛並倒車，未看到系爭車輛。
    」，有勘驗筆錄在卷可佐（本院卷第62頁），由上開勘驗結
    果可知，被告駕駛肇事車輛行經系爭停車場時，並未與系爭
    車輛發生擦撞。再觀諸原告提出之系爭車輛車損照片、北都
    汽車股份有限公司LS南港廠估價單、發票等證據（本院卷第
    15至17、21至23頁），僅能證明系爭車輛左前車頭有擦撞痕
    ，尚無從證明損害為被告駕駛行為所致，依舉證責任分配原
    則，即不能令被告就系爭車輛之受損負責。原告主張被告應
    負侵權行為賠償責任云云，洵屬無據。
四、綜上，原告依民法第184條第1項前段、第191條之2前段、第
    196條、保險法第53條第1項規定，請求被告給付3萬1,998元
    ，及自起訴狀繕本送達翌日起至清償日止，按週年利率5%計
    算之利息，為無理由，應予駁回。
五、本件事證已臻明確，兩造其餘攻擊防禦方法及證據，經審酌
    後，認對於判決結果均無影響，爰不一一論述，併此敘明。
六、訴訟費用負擔之依據：民事訴訟法第78條。 
中　　華　　民　　國　　111 　年　　4 　　月　　14　　日
                  內湖簡易庭法  官  鄭欣怡
以上正本係照原本作成。
如不服本判決，應於送達後20日內，向本院提出上訴狀並應記載
上訴理由，表明關於原判決所違背之法令及其具體內容與依訴訟
資料可認為原判決有違背法令之具體事實，如於本判決宣示後送
達前提起上訴者，應於判決送達後20日內補提上訴理由書(須附
繕本)。
中　　華　　民　　國　　111 　年　　4 　　月　　14　　日
                            書記官  王盈淳